# 求助陈版及各位老师，设回购条件的股份支付

提问人：iriswin666 时间：2021-09-09 19:33:10
被审单位今年新引入投资者以获取服务，有两个问题想咨询大家：①其中一个投资者是被审单位客户，是否需要做股份支付？目前项目组对此意见不一，不认同做股份支付的理由是该投资者是被审单位客户，不满足股份支付对其他方的定义，请问下其他方是否不包括与企业有交易的单位？
②引入新投资者，有设置回购条件：XX年之前被审单位需上市，否则投资者有权赎回其全部股权。请问这条是否可视作附有等待期，做股份支付时，是否需要将注资日到约定上市的XX年之间作为等待期平均摊销呢？
先谢谢大家了！

回答人：chenyiwei
1 、被审计单位客户低价对被审计单位入股的，应确认股份支付。“其他方”要做广义理解，理解为向被审计单位提供了任何资产、资源的个人或单位（本例中的客户所提供的是市场资源）。
2 、引入财务投资人一般不涉及股份支付问题，但如果由发行人直接承担回购义务的，则应根据金融工具列报准则第十一条规定确认与回购义务相关的金融负债。